---
title: "CP04"
author: "FRANCISCO DEL VAL YAGÜE"
date: "16/11/2020"
output: html_document
---

```{r setup, include=FALSE, fig.width=5, fig.height=5}
knitr::opts_chunk$set(echo = TRUE, warning = FALSE, message = FALSE)
```

El siguiente estudio correspone a un analisis de las Ventas de Apple entre el segundo trimestre de 2008 hasta el tercer trimestre de 2010.


## Librerías

```{r}

require(forecast) # Transform to zoo data
require(xts) # Create a XTS object
require(ggplot2) # graphs
library(ggfortify) # graphs
```

## Datos

```{r}
rawData <- read.csv2("../data/IngresosApple.csv", sep=";")
rawData
```

```{r include=FALSE}
# ajustamos el dataframe para convertirlo en una serie temporal 
rawVentas<-rawData$Ingresos
rawDate<-seq(as.Date("2008/04/01"), as.Date("2017/07/01"), by = "quarter")

```


Convertimos nuestro Data Frame en una serie temporal.

```{r, include=FALSE}
# Create a XTS object
xVentas=xts(rawVentas,order.by=rawDate)
xVentas
```




```{r include=FALSE}
# ordenamos por trimestres
xVentas=to.quarterly(xVentas)
zVentas=as.zoo(xVentas$xVentas.Close)

# cambiamos el nombre 
names(zVentas)="Ventas"
```



## Estacionariedad

A continuacion, vamos a representar una grafico donde podamos ver si nuestra serie temporal es estacionaria o no en media y varianza:
```{r}
df_new <- data.frame(value = as.vector(zVentas),
                     time = time(zVentas))
ggplot(df_new)+geom_point(aes(x=time,y=value))+geom_line(aes(x=time,y=value))+ylab("Ventas")+ggtitle("Ventas Trimestrales Apple")+xlab("Trimestres")
```


Como podemos observar, es una serie temporal no estacionaria ni en media ni en varianza.





Vamos a tomar logaritmos para ver si existe alguna variacion en la serie temporal:

```{r}
# Log transformation
zlVentas=log(zVentas)
df_newl <- data.frame(value = as.vector(zlVentas),
                     time = time(zlVentas))
ggplot(df_newl)+geom_point(aes(x=time,y=value))+geom_line(aes(x=time,y=value))+ylab("Ventas")+ggtitle("Ventas Trimestrales LOG Apple")+xlab("Trimestres")
```

Seguidamente, comparamos cada trimestre con cada año:
```{r}
#Transform to ts data
tsVentas=ts(coredata(zVentas), start = c(2008, 1), frequency = 4)
#Seasonal Plot
ggfreqplot(tsVentas,freq=4,nrow=1,facet.labeller=c("1T","2T","3T","4T"))+ggtitle("Trimestres")
```


En los tres primeros trimestres de cada año, vemos que existe la misma tendencia.Por el contrario, el 4 trimestre de cada año, difiere del resto.


***




A continuación, vamos a estudiar los componentes de una serie temporal ( tendencia, estacionalidad y regularidad):


```{r, include=FALSE}
stl(tsVentas[, 1], s.window = "periodic")

```

```{r}
plot(stl(tsVentas[, 1], s.window = "periodic"))
```



Con el grafico anterior podemos descubrir si los datos satisfacen todos los supuestos del modelado ARIMA ( estacionariedad y estacionalidad).

A continuación, debemos eliminar la parte no estacionaria de ARIMA. Para facilitar el análisis aquí, también eliminaremos la parte estacional de los datos. La parte estacional puede eliminarse del análisis y agregarse más tarde, o puede tratarse en el propio modelo ARIMA.


Seguidamente, vamos a omitir los tres trimestres del 2017:

```{r include=TRUE}
# Elimino los 3 ultimos trimestres
cOmit=3

# dimension del dataset 
nObs=length(zVentas)

# Aplicacion de los modelos 
oVentas <- window(zVentas,start=index(zVentas[1]),end=index(zVentas[nObs-cOmit]))

# pronostico del rendimiento
pVentas <- window(zVentas,start=index(zVentas[nObs-cOmit+1]),end=index(zVentas[nObs]))
pVentas
```


Ahora, realizamos tres modelos para ver cúal es el mejor:

```{r}
#Diferencia 1 
ggtsdisplay(zlVentas)
```


```{r}
# diferenca 2 
ggtsdisplay(diff(zlVentas))
```



```{r}
# diferencia de la diferencia 
ggtsdisplay(diff(diff(zlVentas,4),1))
```



***
### MODELO ARIMA:
```{r}
# MODELO ARIMA

fit1=auto.arima(oVentas,lambda=0)
summary(fit1)
```
Con la selección automática de ETS tenemos un modelo con un MAPE (*Mean Absolute Percentage Error*) de 8.284962 y un RMSE (*Root Mean Squared Error*) de 4786.405.



```{r}
# Analisis del residuo
ggtsdisplay(fit1$residuals)
```
como podemos observar, los errores estan dentro de las bandas por lo  que el modelo es correcto.


```{r}
# Prediccion del modelo Arima 

fVentas.arima=forecast(fit1)

ggplot(df_new)+geom_point(aes(x=time,y=value))+geom_line(aes(x=time,y=value))+ geom_forecast(fVentas.arima,alpha=0.4)+ggtitle("ARIMA: Predicción Apple")
```

Hemos quitado tres trimestres. La linea zul es la prediccion real y la negra es la predicción. En el primer trimestres coincide pero en el resto difiere del real. 




### ETS 

```{r}
#ETS AUTOMATICO 
etsfit<-ets(oVentas,damped = TRUE)

#forecast model
fVentas.ets=forecast(etsfit)

#Results
summary(fVentas.ets)
```
segun el modelo ets nuestro modelo es multiplicativo, aditivo, multiplicativo, con una precisión del 13.7%



```{r}
#Plot de los tres modelos
ggplot(df_new)+geom_point(aes(x=time,y=value))+
  geom_line(aes(x=time,y=value))+ 
  geom_forecast(fVentas.arima,color="blue",alpha=0.183, plot.conf = FALSE)+
  geom_forecast(fVentas.ets,color="red", alpha=0.183,plot.conf = FALSE)+
  ggtitle("Forecast APPLE: ARIMA(blue) vs ETS(red)")
```


```{r}
cbind(fVentas.arima$mean,fVentas.ets$mean)
```

Para finalizar, el modelo ets predice unas ventas mayores con mayor precisión. 

La tendencia de los ingresos de APPLE es amortiguada. Existe un rápido crecimiento durante las primeras etapas y después un estancamiento de estos ingresos.







