---
title: "CP06_2_Cointegración_BMW/VOW"
author: "FRANCISCO DEL VAL"
date: "13/12/2020"
output: html_document
---

```{r setup, include=FALSE}
knitr::opts_chunk$set(echo = TRUE,
                      warning = FALSE, 
                      message = FALSE, 
                      fig.height = 5, 
                      fig.width = 8, 
                      fig.align = "center")
```

### Objetivo

Se pretende responder si existe o no, cointegración entre las acciones de BMW y VOLKSWAGEN.

### Análisis
En primer lugar, se realizarán los diferentes test de Dickey Fuller y Dickey Fuller Aumentado, para poder observar si la serie es estacionario o no. 

Seguidamente, se realizará pruebas de cointegrción con el objetivos de practicar una regresión lineal y los erroes sean estacionrios de orden 0, I(0).

Por último, se realizará la correción de residuos para verificar si estan o no cointegrados entre si.

```{r include=FALSE}
# series 
library(quantmod)
library(tseries)

# errores
library(car)
```

```{r include=FALSE}
# carga de datos 
getSymbols('BMW.DE', from='2014-01-01', to='2020-10-30')
getSymbols('VOW.DE', from='2014-01-01', to='2020-10-30')
```

```{r include=FALSE}
#diferencia para hacerlas estacionarias
BMW.DE.ret <- diff(log(Ad(BMW.DE))) 
VOW.DE.ret <- diff(log(Ad(VOW.DE)))
```

```{r, include=FALSE}
BMW.DE.ret <- to.monthly(BMW.DE.ret)$BMW.DE.ret.Close 
VOW.DE.ret <- to.monthly(VOW.DE.ret)$VOW.DE.ret.Close
```

```{r include=FALSE}
#generamos un vector
vY=cbind(BMW.DE.ret,VOW.DE.ret) #vector con los rendimientos
colnames(vY)=c("BMW","VOW") # cambio el nombre 
vY=na.omit(vY) # borro na
```

```{r echo=FALSE}
plot(vY)
```

```{r echo=FALSE}
adf.test(vY$BMW) 
adf.test(vY$VOW) 
```

Como se pude observar, se rechaza la hipótesis nula ya que p-value < 0.05 y se afirma que ambas series son estacionarias. 



```{r include=FALSE}
# estadisticos 
modelo1 <- lm(vY$BMW ~ vY$VOW)
summary(modelo1)

```

```{r echo=FALSE}
# Residuos
residuals <- modelo1$residuals
summary(residuals)
residualPlot(modelo1)
```

Los errores estan alrededor de la media lo que implica que las variables BMW y Volkswagen estan cointegradas.


```{r echo=FALSE}
adf.test(residuals) 
library(urca) 
test_1<-ur.df(residuals,type="tren",selectlags="AIC",lags=10)
summary(test_1)
```
Confirmamos con el test de Dickey Fuller con un p-value <0.05 los residuos son estacionarios.

### Conclusión

Tras realizar el test de Dickey Fuller Aumentado podemos observar que el resultado -5.2674 es mayor a -3.15 lo que signfica que se rechaza la hipotesis nula H0, por lo tanto son estacionarios los errores.
Por último, afirmamos que sí existe cointegración entre BMW y Volkwagen.

